# 请教陈版，限制性股票的公允价值的计量？

提问人：学以 时间：2017-11-28 13:52:57
请教陈版，现在实务中限制性股票的公允价值如何计量？
我看有的上市公司直接以授予日市价减去授予价格确定？有的以B-S估值模型确定？

回答人：chenyiwei
此问题已经讨论过多次，证监会已多次明确表达了对B-S模型等期权定价模型调整的不支持态度。《瑞华研究2010~2016汇编》
之“问题1-4-25（限制性股票公允价值的确定）”所得出的结论类似。 附件是北京证监局的一个监管通报，供参考。
关于上市公司进一步规范限制性股票公允价值确认的监管通报.docx
(16.07 KB, 下载次数: 100)
2017-11-28 19:23 上传 点击文件名下载附件